臺灣高等法院高雄分院刑事裁定　　　　　110年度抗字第353號
抗　告　人
即　被　告　薛凱隆




上列抗告人因詐欺案件，不服臺灣高雄地方法院中華民國110 年
7 月16日所為駁回上訴之裁定（107 年度原訴字第15號），提起
抗告，本院裁定如下：
    主  文
抗告駁回。
    理  由
一、抗告意旨略以：抗告人即被告薛凱隆於民國110 年4 月8 日
    前曾寄上訴聲明狀予原審法院，並非於110 年7 月8 日寄予
    ，7 月8 日寄予原審法院是以陳報狀為主，原審法院搞混，
    不予以上訴，已有違法之情事，請貴院予以更正，予以抗告
    人上訴等語。
二、按上訴期間為20日，自送達判決後起算；原審法院認為上訴
    不合法律上之程式或法律上不應准許或其上訴權已經喪失者
    ，應以裁定駁回之；送達文書，除刑事訴訟法第六章有特別
    規定外，準用民事訴訟法之規定；期間之計算，依民法之規
    定，刑事訴訟法第349 條前段、第362 條前段、第62條、第
    65條分別定有明文。又送達於住居所、事務所或營業所不獲
    會晤應受送達人者，得將文書付與有辨別事理能力之同居人
    或受僱人，民事訴訟法第137 條第1 項亦有明文。且該補充
    送達，與送達於應受送達人本人有同一之效力。
三、查抗告人因詐欺案件，經原審於110 年3 月12日以107 年度
    原訴字第15號判決判處罪刑後，該判決書於110 年3 月19日
    送達至抗告人住所即高雄市○○區○○街00號，由當時與抗
    告人同居之抗告人胞妹薛雅文收受等情，有戶役政查詢資料
    、送達證書及高雄市政府警察局新興分局前金分駐所查訪紀
    錄表可參（詳原審卷四第365 頁；本院卷第71頁、第73頁、
    第83頁）。因此，依前開說明，上開判決書已於110 年3 月
    19日合法送達於抗告人，並自該日起算上訴期間20日（始日
    不計入），上訴期間末日為110 年4 月8 日（該末日並非假
    日或休息日；且抗告人居住於原審法院所在之高雄市前金區
    ，無在途期間）。嗣抗告人於110 年4 月7 日（原記載110
    年4 月8 日，後更改為110 年4 月7 日）提出刑事聲明上訴
    狀，並於同年110 年4 月13日寄達原審法院（於110 年4 月
    12日以普通掛號信件寄出，但該蓋有郵寄日期戳章之信封，
    並未留存），有該聲明上訴狀（右上角蓋有原審法院收狀戳
    章）可參（詳本院卷第61頁）。因抗告人於上訴期間屆滿後
    ，始於110 年4 月13日將該將聲明上訴狀寄達原審法院，顯
    已逾上訴期間，故原審於110 年4 月20日，以上訴不合法律
    上之程式為由，裁定駁回抗告人之上訴。該裁定書於110 年
    4 月26日送達至抗告人前開住所，由當時與抗告人同居之抗
    告人父親薛明宏收受，合法送達於抗告人等情，有裁定書、
    戶役政查詢資料、送達證書及高雄市政府警察局新興分局前
    金分駐所查訪紀錄表可參（詳原審卷四第405 頁以下、第40
    7 頁；本院卷第69頁、第71頁、第84頁）。之後，抗告人未
    於法定期間內提出抗告，該案業經確定，先予說明。
四、另抗告人於110 年7 月8 日提出刑事聲請與陳報狀，於110
    年7 月14日寄達原審法院，有該書狀可參（詳本院卷第7 頁
    以下）。原審認該書狀記載：「為聲請上訴107 原訴15號乙
    事，懇請鈞院准予」、「您的判決說真的我不服氣，證據皆
    已呈現予您，但不僅視若無睹，又判了一個不合理的刑度」
    等語，已表達上訴及對原判決不服之意旨，故認抗告人再提
    起上訴，遂於110 年7 月16日，以上訴已逾上訴期間，不合
    法律上之程式為由，裁定駁回抗告人之上訴。由於抗告人於
    本案詐欺案件上訴期間屆滿，且已確定之情形下，復具狀向
    原審表明上訴及對原判決不服之意旨，其上訴已不合法律上
    之程式，故原審裁定駁回抗告人上訴，並無違誤。抗告人以
    上開理由提起抗告，指摘原裁定不當，為無理由，應予駁回
    。
據上論結，應依刑事訴訟法第412 條，裁定如主文。
中    華    民    國    110     年    10    月  22    日
                    刑事第三庭  審判長法  官  徐美麗
                                      法  官  陳億芳
                                      法  官  方百正
以上正本證明與原本無異。
如不服本裁定應於送達後5 日內向本院提出再抗告狀。
中    華    民    國    110     年    10    月  22    日
                                      書記官  林佳蓉